ACORDAO-COMPLETO-2424527

ACÓRDÃO DE RELAÇÃO

ACÓRDÃO DE RELAÇÃO 2252/2020 ATA 32/2020 - PLENÁRIO

Acórdão 2252/2020-TCU-Plenário
	Considerando que se trata de representação formulada pela Secretaria de Controle Externo do Trabalho e Entidades Paraestatais (Secex-Trabalho) sobre os indícios de irregularidade na Mútua - Caixa de Assistência dos Profissionais do Conselho Regional de Engenharia e Agronomia (Crea) , tendo o presente processo sido constituído a partir do despacho proferido no bojo do TC Processo 001.826/2017-4 destinado a cuidar da auditoria realizada pela então Secex-BA ante a determinação para a autuação de apartado para a realização da oitiva da referida entidade, além do Conselho Federal de Engenharia e Agronomia (Confea) , como autarquia supervisora da Mútua;
	Considerando que a Mútua opôs os seus embargos de declaração à Peça 98 em face do Acórdão 6.333/2020 prolatado pela 2ª Câmara do TCU (Peça 91) no sentido de considerar procedente a representação e determinar que, em conjunto com o Sistema Confea-Crea, a Mútua adotasse as medidas prolatadas pelo item 9.2 do aludido Acórdão 6.333/2020;
	Considerando que, diante da evidente relevância da matéria e do subjacente pedido para a suspensão do cumprimento do item 9.2.6 do aludido Acórdão 6333/2020-TCU-Segunda Câmara durante o presente exercício financeiro, prolatei o Despacho à Peça 101 e, assim, determinei o excepcional envio do processo à Secex-Trabalho para promover a sua análise técnica sobre os aludidos embargos de declaração em sintonia com a reunião técnica promovida por meio de videoconferência junto à Secex-Trabalho e ao Sistema Confea-Crea-Mútua em 7/7/2020;
	Considerando que, por meio da nova reunião técnica realizada, com a presença da Secex-Trabalho, por meio de videoconferência junto ao Sistema Confea-Crea-Mútua em 13/8/2020, a Mútua teria assumido o compromisso de, até o dia 1º/9/2020, enviar o plano de ação para o efetivo cumprimento das determinações prolatadas pelo item 9.2 do aludido Acórdão 6333/2020-TCU-Segunda Câmara;
	Considerando, no entanto, que, em conformidade com a Secex-Trabalho, o aludido prazo poderia ser prorrogado para o dia 8/9/2020 com vistas a permitir que a Mútua envie o referido plano de ação para o efetivo cumprimento das determinações prolatadas pelo item 9.2 do aludido Acórdão 6333/2020-TCU-Segunda Câmara, com a exceção para o item 9.2.6 desse acórdão, diante do efeito suspensivo inerente aos aludidos embargos de declaração;
	Considerando, ainda, que, em adicional cumprimento ao item 9.2 do aludido Acórdão 6333/2020-TCU-Segunda Câmara, o TCU pode autorizar a realização das subsequentes reuniões técnicas com a participação de representantes da Mútua, do Confea e da Secex-Trabalho, entre outros interessados, com vistas a resultar na eventual celebração futura de acordo de cooperação destinado ao aperfeiçoamento dos mecanismos de gestão, governança e controle no âmbito do Sistema Confea-Crea-Mútua;
Considerando, adicionalmente, que, em prol do referido aperfeiçoamento desses mecanismos, deve ser observado o eventual emprego de novas tecnologias da informação, a exemplo do uso de  blockchain, no bojo dos procedimentos de gestão, controle, governança e prestação de contas, com a subsequente análise da gestão e da prestação de contas via robô virtual, podendo contribuir não apenas para a maior celeridade e efetividade no processo de prestação de contas da gestão de recursos federais, mas também para a maior fidedignidade e confiabilidade das informações prestadas, de sorte a merecer os devidos estudos técnicos para o real desenvolvimento do aludido emprego, a partir da necessária implementação do correspondente projeto piloto para a efetiva aplicação dessas novas tecnologias da informação sobre a gestão e a prestação de contas, e, assim, fica autorizado que o Ministro-Relator dê prosseguimento às aludidas reuniões técnicas entre o seu Gabinete e os dirigentes do Sistema Confea-Crea-Mútua, com a participação, entre outros, de unidades da secretaria do TCU e de representantes das eventuais instituições públicas e privadas, em face da apresentação do respectivo cronograma de atividades com o correspondente plano de ação para a referida implementação do projeto piloto;
	Considerando, enfim, que o presente processo deve retornar à Secex-Trabalho com o intuito de prosseguir na análise técnica sobre os aludidos embargos de declaração, em conformidade com o Despacho prolatado pelo Ministro-Relator à Peça 101;
Os Ministros do Tribunal de Contas da União, reunidos em Sessão do Plenário, ACORDAM, por unanimidade, com fundamento no art. 143, inciso V, alínea "c", e 157, do Regimento Interno do TCU, aprovado pela Resolução nº 246, de 2011, em determinar que a unidade técnica prossiga na análise sobre os embargos de declaração opostos à Peça 98 em face do Acórdão 6333/2020-TCU-Segunda Câmara, em conformidade com o Despacho proferido pelo Ministro-Relator à Peça 10, e prolatar as providências abaixo indicadas:
1. Processo TC-Processo 002.040/2019-0 (REPRESENTAÇÃO) 
1.1. Representante: Secretaria de Controle Externo do Trabalho e Entidades Paraestatais (Secex-Trabalho) . 
	1.2. Instituição: Mútua - Caixa de Assistência dos Profissionais do Conselho Regional de Engenharia e Agronomia.
	1.3. Relator: Ministro-Substituto André Luís de Carvalho.
	1.4. Representante do Ministério Público: não atuou.
	1.5. Unidade Técnica: Secretaria de Controle Externo do Trabalho e Entidades Paraestatais (Secex-Trabalho) .
	1.6. Representação legal: 
	1.6.1. Igor Tadeu Garcia (38682/OAB-PR) , entre outros, representando o Conselho Federal de Engenharia e Agronomia; e
	1.6.2. Vivian Froes Fiuza Rodrigues (37093/OAB-DF) , entre outros, representando a Mútua - Caixa de Assistência dos Profissionais do Conselho Regional de Engenharia e Agronomia.
	1.7. Providências:
	1.7.1. prorrogar, até o dia 8/9/2020, o prazo para que a Mútua - Caixa de Assistência dos Profissionais do Conselho Regional de Engenharia e Agronomia envie o referido plano de ação para o efetivo cumprimento das determinações prolatadas pelo item 9.2 do aludido Acórdão 6333/2020-TCU-Segunda Câmara, com a exceção para o item 9.2.6 desse acórdão, diante do efeito suspensivo inerente aos aludidos embargos de declaração;
	1.7.2. autorizar, em cumprimento ao item 9.2 do Acórdão 6333/2020-TCU-Segunda Câmara, a realização das subsequentes reuniões técnicas com a participação de representantes da Mútua, do Confea e da Secex-Trabalho, entre outros interessados, com vistas a resultar na eventual celebração futura de acordo de cooperação destinado ao aperfeiçoamento dos mecanismos de gestão, governança e controle no âmbito do Sistema Confea-Crea-Mútua; sem prejuízo de atentar aí para o eventual emprego de novas tecnologias da informação, a exemplo do uso de  blockchain, no bojo dos procedimentos de gestão, controle, governança e prestação de contas, com a subsequente análise da gestão e da prestação de contas via robô virtual, podendo contribuir não apenas para a maior celeridade e efetividade no processo de gestão e de prestação de contas dos recursos federais, mas também para a maior fidedignidade e confiabilidade das informações prestadas, de sorte a merecer os devidos estudos técnicos em favor do real desenvolvimento do aludido emprego, a partir da necessária implementação do correspondente projeto piloto para a efetiva aplicação dessas novas tecnologias da informação sobre a gestão e a prestação de contas, e, assim, fica autorizado que o Ministro-Relator dê prosseguimento às aludidas reuniões técnicas entre o seu Gabinete e os dirigentes do Sistema Confea-Crea-Mútua, com a participação, entre outros, de unidades da secretaria do TCU e de representantes das eventuais instituições públicas e privadas, em função do respectivo cronograma de atividades e do correspondente plano de ação para a referida implementação do projeto piloto; e
	1.7.3. enviar a cópia da presente deliberação à Caixa de Assistência dos Profissionais do Conselho Regional de Engenharia e Agronomia - Mútua e ao Conselho Federal de Engenharia e Agronomia, para ciência e eventuais providências.

Secretaria de Controle Externo do Trabalho e Entidades Paraestatais (Secex-Trabalho).

ACORDAO-COMPLETO-2472150

Acórdão de Relação 8050/2021 - Segunda Câmara

Acórdão de Relação

Segunda Câmara

ANDRÉ DE CARVALHO

Não atuou.

REPRESENTAÇÃO (REPR)